臺灣雲林地方法院刑事判決　　　　　　　100年度易字第690號
公　訴　人　臺灣雲林地方法院檢察署檢察官
被　　　告　柯政達
上列被告因違反毒品危害防制條例案件，經檢察官提起公訴（10
0 年度毒偵字第1472號），被告於準備程序就被訴事實為有罪之
陳述，本院合議庭裁定由受命法官獨任進行簡式審判程序，判決
如下：
    主      文
柯政達施用第二級毒品，累犯，處有期徒刑肆月，如易科罰金，
以新臺幣壹仟元折算壹日。
    事實及理由
一、犯罪事實：
    柯政達前於民國91年間，因連續施用第一級毒品案件，經本
    院以91年度毒聲字第7 號裁定送觀察、勒戒後，認無繼續施
    用毒品之傾向，於91年1 月29日釋放出所執行完畢，並由臺
    灣雲林地方法院檢察署（下稱雲林地檢署）檢察官於同日以
    91年度毒偵字第41號案件不起訴處分確定；復於95年間，因
    違反槍砲彈藥刀械管制條例案件，經臺灣臺中地方法院（下
    稱臺中地院）以95年度訴字第669 號判處有期徒刑3 年2 月
    ，併科罰金新臺幣（下同）5 萬元確定，自95年5 月19日入
    監執行，於97年3 月21日縮短刑期假釋出監，所餘刑期交付
    保護管束，並於98年5 月13日保護管束期滿，未經撤銷假釋
    ，視為執行完畢，復於同日接續執行前開罰金刑易服勞役共
    55日（於97年3 月21日入監，至97年5 月14日縮刑期滿執行
    完畢）；又於98年間，因施用毒品案件，經臺灣高雄地方法
    院（下稱高雄地院）以98年度審毒聲字第1131號裁定送觀察
    、勒戒後，認有繼續施用毒品傾向，復經高雄地院以98年度
    審毒聲字第1601號裁定令入戒治處所施以強制戒治，其期間
    為6 個月以上，至無繼續強制戒治之必要為止，但最長不得
    逾1 年，於99年1 月6 日入所執行，並於99年11月11日出所
    執行完畢，嗣經臺灣高雄地方法院檢察署（下稱高雄地檢署
    ）檢察官以99年度戒毒偵字第266 號案件不起訴處分確定。
    詎其仍不知悔改，基於施用第二級毒品甲基安非他命之犯意
    ，於100 年6 月15日晚上7 、8 時，在其友人位於臺中市大
    里區之住處內，以將第二級毒品甲基安非他命放入玻璃球內
    燒烤煙後吸食之方式，施用第二級毒品甲基安非他命1 次。
    嗣於100 年6 月18日晚上8 時35分許，因其為列管毒品調驗
    人口，經警通知採集尿液送驗，結果呈甲基安非他命陽性反
    應，而查知上情。
二、認定犯罪事實所憑之證據及理由：
  (一)本案被告柯政達所犯之罪，係死刑、無期徒刑、最輕本刑為
    3 年以上有期徒刑以外之罪，其於準備程序就前揭被訴事實
    為有罪之陳述，經受命法官告知簡式審判程序之旨，並聽取
    其與公訴人之意見後，本院合議庭認無不得或不宜改依簡式
    審判程序進行之情事，依刑事訴訟法第273 條之1 第1 項、
    第284 條之1 規定，裁定由受命法官獨任進行簡式審判程序
    ，是本案之證據調查，依刑事訴訟法第273 條之2 規定，不
    受同法第159 條第1 項、第161 條之2 、第161 條之3 、第
    163 條之1 及第164 條至第170 條規定之限制。
  (二)上開犯罪事實，業據被告於警詢、檢察事務官詢問時及本院
    審理時均坦承不諱，且被告於100 年6 月18日晚上8 時35分
    許，在警局親採封緘之尿液，經送往詮昕科技股份有限公司
    ，以氣相層析質譜儀檢驗分析法（GC/MS ）檢驗後，確呈甲
    基安非他命陽性反應，此有該公司原樣編號Ｚ000000000000
    號濫用藥物尿液檢驗報告、應受尿液採驗人尿液檢體採集送
    驗紀錄表、雲林縣警察局北港分局毒品犯罪嫌疑人尿液採驗
    作業管制紀錄各1 份在卷可佐。堪認被告上開自白確與事實
    相符，足以採信。本件事證明確，被告犯行洵堪認定。
  (三)按犯毒品危害防制條例第10條之罪者，檢察官應聲請法院裁
    定，或少年法院（地方法院少年法庭）應先裁定，令被告或
    少年入勒戒處所觀察、勒戒，其期間不得逾二月。觀察、勒
    戒後，檢察官或少年法院（地方法院少年法庭）依據勒戒處
    所之陳報，認受觀察、勒戒人無繼續施用毒品傾向者，應即
    釋放，並為不起訴之處分或不付審理之裁定；認受觀察、勒
    戒人有繼續施用毒品傾向者，檢察官應聲請法院裁定或由少
    年法院（地方法院少年法庭）裁定令入戒治處所強制戒治，
    其期間為6 個月以上，至無繼續強制戒治之必要為止。但最
    長不得逾1 年。依前項規定為觀察、勒戒或強制戒治執行完
    畢釋放後，5 年後再犯第10條之罪者，適用本條前2 項之規
    定，同條例第20條第1 項、第2 項，第3 項分別定有明文。
    被告於98年間，因施用毒品案件，經高雄地院以98年度審毒
    聲字第1131號裁定送觀察、勒戒後，認有繼續施用毒品傾向
    ，復經高雄地院以98年度審毒聲字第1601號裁定令入戒治處
    所施以強制戒治，其期間為6 個月以上，至無繼續強制戒治
    之必要為止，但最長不得逾1 年，於99年1 月6 日入所執行
    ，並於99年11月11日出所執行完畢，嗣經高雄地檢署檢察官
    以99年度戒毒偵字第266 號案件不起訴處分確定等情，有臺
    灣高等法院被告前案紀錄表在卷可憑。是其於施用毒品案件
    經觀察勒戒、強制戒治執行完畢後，5 年內再犯本件毒品危
    害防制條例第10條第2 項之罪，揆諸前揭規定，本案自應依
    法論科。
三、論罪科刑之理由：
  (一)查甲基安非他命係毒品危害防制條例第2 條第2 項第2 款規
    定之第二級毒品。是核被告所為，係犯同條例第10條第2 項
    之施用第二級毒品罪。被告施用第二級毒品前持有第二級毒
    品之低度行為，應為施用之高度行為所吸收，不另論罪。
  (二)被告於95年間，因違反槍砲彈藥刀械管制條例案件，經臺中
    地院以95年度訴字第669 號判處有期徒刑3 年2 月，併科罰
    金5 萬元確定，自95年5 月19日入監執行，於97年3 月21日
    縮短刑期假釋出監，所餘刑期交付保護管束，並於98年5 月
    13日保護管束期滿，未經撤銷假釋，視為執行完畢，復於同
    日接續執行前開罰金刑易服勞役共55日（於97年3 月21日入
    監，至97年5 月14日縮刑期滿執行完畢）等情，有上開被告
    前案紀錄表在卷可稽，其受有期徒刑執行完畢後，5 年以內
    故意再犯本案有期徒刑以上之罪，為累犯，應依刑法第47條
    第1 項規定加重其刑。
  (三)爰審酌被告前因施用毒品案件，已經觀察勒戒、強制戒治執
    行完畢，竟未能戒除施用毒品之惡習，今再為本件施用毒品
    之犯行，顯見其意志不堅，且無視國家杜絕毒品犯罪之禁令
    ，所為實不可取，惟念其犯後始終坦承犯行，態度尚佳，且
    佐以施用毒品之犯行，在本質上乃屬戕害自己身心健康之行
    為，尚未有嚴重破壞社會秩序或侵害他人權益之情形，兼衡
    此類犯罪心態與一般刑事犯罪之本質並不相同，應側重以適
    當之醫學治療及心理矯治處遇為宜，暨被告自承教育程度為
    高中畢業，目前在臺中某玻璃纖維工廠工作，月收入2 萬餘
    元，尚屬穩定，且已在臺中市太平區購置房產等一切情狀，
    量處如主文所示之刑，並諭知易科罰金之折算標準。
四、應適用之法律：
  (一)刑事訴訟法第273 條之1 第1 項、第299 條第1 項前段。
  (二)毒品危害防制條例第10條第2 項。
  (三)刑法第11條前段、第47條第1 項、第41條第1 項前段。
本案經檢察官黃煥軒到庭執行職務
中    華    民    國   100    年    12    月    30    日
                  刑事第五庭  法  官  鍾世芬
以上正本證明與原本無異。
如不服本判決應於收受判決後10日內向本院提出上訴書狀，並應
敘述具體理由；其未敘述上訴理由者，應於上訴期間屆滿後20日
內向本院補提理由書（均須按他造當事人之人數附繕本）。「切
勿逕送上級法院」。
                              書記官  王雪招
中    華    民    國   100    年    12    月    30    日
附錄本案論罪科刑法條全文：
毒品危害防制條例第10條：
施用第一級毒品者，處6 月以上5 年以下有期徒刑。
施用第二級毒品者，處3 年以下有期徒刑。